【裁判字號】    97,易,1877
【裁判日期】    970930
【裁判案由】    毒品危害防制條例
【裁判全文】
臺灣板橋地方法院刑事判決              97年度易字第1877號
公  訴  人  臺灣板橋地方法院檢察署檢察官
被      告  甲○○
上列被告因毒品危害防制條例案件，經檢察官提起公訴（97年度
毒偵字第4088號），本院依簡式審判程序判決如下：
    主  文
甲○○施用第二級毒品，累犯，處有期徒刑陸月，如易科罰金，
以新臺幣壹仟元折算壹日。扣案甲基安非他命殘渣袋壹只內之微
量甲基安非他命沒收銷燬之；上開甲基安非他命之外包裝袋壹只
沒收。
    事  實
一、甲○○前因施用毒品案件，經本院以91年度毒聲字第3310號
    裁定送觀察、勒戒後，認有繼續施用毒品之傾向，再經本院
    以91年度毒聲字第3606號裁定令入戒治處所施以強制戒治，
    因戒治成效良好，而經本院以92年度毒聲字第1118號裁定停
    止戒治，所餘戒治期間付保護管束，嗣於民國92年11月4 日
    戒治期滿執行完畢，並由臺灣板橋地方法院檢察署檢察官以
    92年度戒毒偵字第379 號為不起訴處分確定。又因竊盜案件
    ，經本院以95年度簡上緝字第1 號刑事判決判處有期徒刑一
    年確定；及因連續施用第二級毒品案件，經本院以95年度簡
    字第797 號刑事簡易判決判處有期徒刑六月確定。上開二案
    後經本院以95年度聲字第1063號裁定應執行有期徒刑一年四
    月確定，並於96年3 月17日縮刑期滿執行完畢。
二、詎甲○○仍不知悔改，於上開有期徒刑及強制戒治執行完畢
    後五年內，復基於施用第二級毒品甲基安非他命之犯意，於
    97年4 月24日某時，在其位於臺北縣土城市○○街217 巷9
    弄12號3 樓住處，以將甲基安非他命粉末置於玻璃球吸食器
    內，再以火置於其下方燒烤使甲基安非他命產生煙霧而加以
    吸用之方式，非法施用第二級毒品甲基安非他命一次。嗣於
    同年4 月26日上午11時30分許，為警在上址查獲，並扣得其
    所有之甲基安非他命殘渣袋一只等物。
三、案經臺北縣政府警察局土城分局報請臺灣板橋地方法院檢察
    署檢察官偵查起訴。
    理  由
一、本件被告甲○○所犯係死刑、無期徒刑、最輕本刑為三年以
    上有期徒刑以外之罪，其於準備程序中就被訴事實為有罪之
    陳述，經法官告知簡式審判程序之旨，並聽取公訴人、被告
    之意見後，本院業已於97年9 月19日依刑事訴訟法第273 條
    之1 第1 項之規定，裁定進行簡式審判程序，合先敘明。
二、前揭事實業據被告於本院審理中供承不諱，而其於上開時、
    地為警查獲後所採集之尿液經送臺灣檢驗科技股份有限公司
    ，以EIA 酵素免疫分析法初步檢驗，再以GC/MS 氣相層析質
    譜儀法確認檢驗結果，確呈甲基安非他命類陽性反應乙節，
    亦有該公司97年5 月21日、編號：CH/2008/50254 號濫用藥
    物檢驗報告、偵辦毒品案尿液編號及姓名對照表各一紙附卷
    可稽，暨甲基安非他命殘渣袋一只扣案可資佐證，被告自白
    既有上開證據足資補強，應堪信為真實。據此，本案事證明
    確，被告犯行堪以認定。
三、又被告前因施用毒品案件，經本院以91年度毒聲字第3310號
    裁定送觀察、勒戒後，認有繼續施用毒品之傾向，再經本院
    以91年度毒聲字第3606號裁定令入戒治處所施以強制戒治，
    因戒治成效良好，而經本院以92年度毒聲字第1118號裁定停
    止戒治，所餘戒治期間付保護管束，嗣於92年11月4 日戒治
    期滿執行完畢，並由臺灣板橋地方法院檢察署檢察官以92年
    度戒毒偵字第379 號為不起訴處分確定等情，有臺灣高等法
    院被告前案紀錄表各一份在卷可參，其再犯本件施用第二級
    毒品之罪，係於強制戒治執行完畢釋放後，五年內再犯該條
    例第10條第2 項之罪，依毒品危害防制條例第23條第2 項規
    定，應逕予論罪科刑。
四、論罪科刑部分：
(一)按甲基安非他命係毒品危害防制條例第2 條第2 項第2 款所
    稱之第二級毒品，故核被告所為，係犯上開條例第10條第2
    項之施用第二級毒品罪。被告為施用第二級毒品甲基安非他
    命而持有之行為，為其施用之高度行為所吸收而不另論罪。
(二)被告前因竊盜案件，經本院以95年度簡上緝字第1 號刑事判
    決判處有期徒刑一年確定；及因連續施用第二級毒品案件，
    經本院以95年度簡字第797 號刑事簡易判決判處有期徒刑六
    月確定。上開二案後經本院以95年度聲字第1063號裁定應執
    行有期徒刑一年四月確定，並於96年3 月17日縮刑期滿執行
    完畢乙節，有上開被告前案紀錄表一份在卷可按，其受有期
    徒刑執行完畢後五年內，故意再犯本件有期徒刑以上之罪，
    為累犯，應依刑法第47條第1 項之規定加重其刑。
(三)本院爰審酌被告有上開竊盜及施用毒品之前科，素行非佳，
    且前已有因施用毒品而經強制戒治及論罪科刑之紀錄，業如
    上述，竟仍再犯本件施用第二級毒品之犯行，顯見其悔意不
    深，遠離毒品之意志薄弱，惟其施用毒品係自戕行為，對他
    人法益尚無具體危害，及犯罪後坦承犯行之態度等一切情狀
    ，量處如主文所示之刑，並諭知易科罰金之折算標準以資懲
    儆。
(四)扣案甲基安非他命殘渣袋一只內之微量甲基安非他命係第二
    級毒品，不問屬於犯人與否，均應依毒品危害防制條例第18
    條第1 項前段規定宣告沒收銷燬之。至盛裝上開甲基安非他
    命之外包裝袋一只，有防制毒品裸露、潮濕及便於攜帶之功
    能，係被告所有供犯本件施用毒品犯行所用之物，業據其供
    承在卷，爰均併依刑法第38條第1 項第2 款之規定沒收之。
據上論斷，應依刑事訴訟法第273 條之1 第1 項、第299 條第1
項前段，毒品危害防制條例第10條第2 項、第18條第1 項前段，
刑法第11條前段、第47條第1 項、第41條第1 項前段、第38條第
1 項第2 款，判決如主文。
本案經檢察官吳宗光到庭執行職務。
中    華    民    國    97    年    9     月    30    日
                  刑事第十四庭  法  官 張紹省
以上正本證明與原本無異。
如不服本判決應於送達後十日內向本院提出上訴狀。
                                書記官 周雅玲
中    華    民    國    97    年    9     月    30    日
附錄本案論罪科刑法條全文：
毒品危害防制條例第10條第2 項
施用第二級毒品者，處三年以下有期徒刑。


司法院資訊處製作；財團法人民間司法改革基金會備份。
